臺灣高等法院臺中分院刑事判決　　　　 100年度上易字第61號
上　訴　人
即　被　告　洪和義　38歲民.
上列上訴人因竊盜案件，不服臺灣臺中地方法院99年度易字第
2923號中華民國99年12月2日第一審判決（起訴案號：臺灣臺中
地方法院檢察署99年度偵字第17764號），提起上訴，本院判決
如下：
    主  文
上訴駁回。
    理    由
一、按依刑事訴訟法第350條、第361條、第362條、第367條規定
    ，不服地方法院之第一審判決而上訴者，須提出上訴書狀，
    並應敘述具體理由，為上訴必備之程式；其所提出之書狀未
    敘述上訴理由，或僅曾以言詞陳述上訴理由者，均應於上訴
    期間屆滿後20日內補提理由書於第一審法院。第一審法院經
    形式審查，認逾期未補提上訴理由者，應定期間先命補正；
    逾期未補正者，為上訴不合法律上之程式，應以裁定駁回。
    倘已提出上訴理由，但所提非屬具體理由者，則由第二審法
    院以上訴不合法律上之程式，判決駁回。而所謂具體理由，
    必係依據卷內既有訴訟資料或提出新事證，指摘或表明第一
    審判決有何採證認事、用法或量刑等足以影響判決本旨之不
    當或違法，而構成應予撤銷之具體事由，始克當之（例如：
    依憑證據法則具體指出所採證據何以不具證據能力，或依憑
    卷證資料，明確指出所為證據證明力之判斷如何違背經驗、
    論理法則）；倘僅泛言原判決認定事實錯誤、違背法令、量
    刑失之過重或輕縱，而未依上揭意旨指出具體事由，或形式
    上雖已指出具體事由，然該事由縱使屬實，亦不足以認為原
    判決有何不當或違法者（例如：對不具有調查必要性之證據
    ，法院未依聲請調查亦未說明理由，或援用證據不當，但除
    去該證據仍應為同一事實之認定），皆難謂係具體理由，俾
    與第二審上訴制度旨在請求第二審法院撤銷、變更第一審不
    當或違法之判決，以實現個案救濟之立法目的相契合，並節
    制濫行上訴（最高法院97年度台上字第892號刑事判決意旨
    參照）。又第367條之判決及對於原審諭知管轄錯誤、免訴
    或不受理之判決上訴時，第二審法院認其為無理由而駁回上
    訴，或認為有理由而發回該案件之判決，得不經言詞辯論為
    之，同法第372條定有明文。
二、上訴人即被告洪和義（以下稱被告）上訴意旨略以：被害人
    看見有人從其家裡出來之時間，與警察接獲報案之時間及另
    1名證人看見有人在被害人家門口之時間均不同；被告至警
    局製作筆錄時，曾要求警察調閱附近所有監視器及採指紋，
    以證實被告之清白，警察卻說到法院跟法官說，使所有關於
    證明被告無罪之證據無法查閱云云。
三、經查：
(一)本件被告因不服地方法院之第一審判決，於民國99年12月14
    日所提出之上訴狀，依刑事訴訟法第361條第2項條文、立法
    修正理由及上開最高法院判決意旨，倘已提出上訴理由，但
    所提非屬具體理由者，由第二審法院以上訴不合法律上之程
    式，以判決駁回之。至於上訴理由是否具體，係屬第二審法
    院審查範圍，不在命補正之列（參見法院辦理刑事訴訟案件
    應行注意事項第162點），合先敘明。
(二)原審判決認定被告有原判決事實欄所載之竊盜犯行，係依憑
    證人即被害人王允生及證人劉淑卿於警詢、偵訊及原審審理
    時之指認證述，及證人即承辦本案之臺中縣警察局大甲分局
    月眉派出所警員謝家鋒於原審審理時證述查獲被告之經過，
    復有臺中縣警察局大甲分局指認犯罪嫌疑人紀錄表、證人謝
    家鋒調取之臺中縣后里鄉○○路與安眉路口監視器所拍攝被
    告於99年6月30日中午12時33分54秒騎乘車牌號碼3GE-682重
    型機車行經該處之背影之監視器錄影畫面翻拍照片、機車照
    片、99年10月29日中縣甲警偵字第0990016838號函等可資佐
    證。從而認定被告犯竊盜罪，累犯，處有期徒刑4月，並諭
    知易科罰金之折算標準，就認定被告犯罪所憑之證據，已經
    詳細調查審酌，經核並無違背證據法則及經驗法則。就量刑
    方面，亦已審酌被告之素行、犯罪所生之危害，並衡其犯罪
    之動機、目的、方法、所竊財物之價值及犯罪後之態度等一
    切情狀，而量處其刑，經核亦屬妥適，並無過重或過輕之情
    形。被告上訴意旨雖謂被害人看見竊賊之時間與報案時間、
    證人劉淑卿看見竊賊之時間不同，以及曾要求警員調閱被害
    人住家附近所有監視器及採指紋，以還其清白云云，惟關於
    時間點之誤差是否合理，業經原審於判決理由中詳為論述，
    而承辦警員亦已到庭證稱業依被害人提供之時間點，調閱前
    後時間被害人住家附近所有監視器，是被告上訴意旨所指，
    均經原審法院詳為調查審酌，被告形式上雖提出書狀敘述上
    訴理由，係置原判決所為明白論斷於不顧，仍持已為原判決
    指駁之陳詞再事爭執，並未依卷內資料具體指摘，其上訴即
    無可憑採。本院認被告上訴意旨，不足以動搖原審判決認定
    犯罪事實及量刑之基礎，難認係具體理由，其上訴顯然違背
    法律上之程式，應予駁回，並不經言詞辯論為之。
四、據上論斷，應依刑事訴訟法第367條前段、第372條，判決如
    主文。
中    華    民    國   100    年    2     月    25    日
            刑事第十一庭  審判長法  官  郭  同  奇
                                法  官  洪  曉  能
                                法  官  許  冰  芬
以上正本證明與原本無異。
不得上訴。
                                書記官  賴  成  育
中    華    民    國   100    年    2     月    25    日